【裁判字號】    98,易,1440
【裁判日期】    990409
【裁判案由】    妨害名譽
【裁判全文】
臺灣高雄地方法院刑事判決              98年度易字第1440號
公  訴  人  臺灣高雄地方法院檢察署檢察官
被      告  丙○○
輔  佐  人
即被告之子  乙○○
指定辯護人  本院公設辯護人黃文德
上列被告因妨害名譽案件，經檢察官提起公訴（98年度偵字第285
45號），本院判決如下：
    主  文
丙○○犯公然侮辱罪，處拘役伍拾伍日，如易科罰金，以新臺幣
壹仟元折算壹日。
    事  實
一、丙○○與甲○○比鄰而居。丙○○與甲○○因住處屋頂界址
    糾紛爭執已久，素來不睦。丙○○之前妻陳秀綿並向本院高
    雄簡易庭提起拆屋還地之民事訴訟。詎丙○○竟於民國98年
    7 月10日下午3 時許，本院高雄簡易庭康股法官與書記官，
    至丙○○與甲○○位於高雄市○○區○○路206 號及208 號
    之住處外勘測現場，明知該處乃不特定人得以共見共聞之場
    所，仍基於公然侮辱之犯意，以臺語「幹你娘雞歪」辱罵甲
    ○○，足以貶損甲○○之人格評價及名譽。
二、案經甲○○訴由臺灣高雄地方法院檢察署檢察官偵查起訴。
    理  由
壹、證據能力部分：
    本判決所引用之證據資料（詳後引證據），其中傳聞證據部
    分，縱無刑事訴訟法第159 條之1 至第159 條之4 或其他規
    定之傳聞證據例外情形，亦因被告、辯護人及檢察官或同意
    可作為證據使用，或未聲明異議，依刑事訴訟法第159 條之
    5 第1 項、第2 項之規定，本院審酌各該傳聞證據並非違法
    取得，與待證事項具關聯性，證明力亦非明顯過低等情，認
    以之作為證據係屬適當，具有證據能力。
貳、實體部分：
    訊據被告丙○○矢口否認有何公然侮辱之犯行，辯稱：伊並
    無辱罵告訴人甲○○「幹你娘雞歪」云云。經查：
一、98年7 月10日下午3 時許，本院高雄簡易庭康股法官與書記
    官，至被告與告訴人前開住處外勘測現場，而被告及告訴人
    均在場等情，業據告訴人、證人即本院康股書記官吳雅琪於
    偵訊時證述明確（偵卷第12頁），故此部分事實堪以認定。
二、被告雖以前開情詞置辯，惟告訴人於偵訊時證稱：98年7 月
    10日下午2 、3 時許，法院人員及苓雅地政事務所人員至其
    與被告前開住處外進行測量，被告就跑出來辱罵其：「幹你
    娘雞歪」，其便向法院人員表示被告常常辱罵其，並要法院
    人員為其作證，之後法院人員便請被告離開現場等語綦詳（
    偵卷第12頁），核與證人吳雅琪於偵訊時證稱：其係本院康
    股書記官，98年7 月10日下午其與法官因陳秀綿與許家郎間
    拆屋還地案件，至被告與告訴人前開住處履勘現場，被告係
    跟在其等旁邊，約10分鐘後，履勘至被告及告訴人住處後門
    之水溝邊，被告就辱罵告訴人：「幹你娘雞歪」，罵很久，
    法官就請被告離開現場等語相符（偵卷第12頁），且衡情當
    日被告若無辱罵告訴人前開言詞，則法官豈會無故請被告離
    開履勘之現場，足認告訴人、證人吳雅琪之證述尚非子虛或
    誣陷之詞，應予採信。證人沈志祥雖於本院審理時證稱：98
    年7 月10日下午法院人員至被告及告訴人前揭住處履勘，當
    時其也在現場，當時被告確實有生氣，也有罵人，但因被告
    甫接受喉癌手術完畢，發出都是氣音，其聽不清楚被告所罵
    之內容為何，法官當時也有聽到被告罵人，有制止被告不要
    再繼續罵人等語（本院卷二第40頁至第43頁），可知被告當
    日確實有辱罵告訴人之情，惟每個人對聲音之敏感度及聽力
    均有差異，證人沈志祥雖聽不清被告辱罵之內容為何，並不
    得以此遽認告訴人、證人吳雅琪亦無法聽清楚被告辱罵之內
    容，故證人沈志祥所述不得作為對被告有利之認定，故被告
    空言否認有何公然侮辱犯行，實屬卸責之詞，尚難採信。本
    件事證明確，被告公然侮辱之犯行，足堪認定。
三、核被告所為係犯刑法第309 條第1 項之公然侮辱罪。爰審酌
    被告不思以理性平和之方式處理紛爭，以不堪之言詞辱罵告
    訴人，無視他人之人格尊嚴，其行為誠屬可議，犯後否認犯
    行，且未與告訴人達成和解等一切情狀，量處如主文所示之
    刑及參酌前開犯罪情節諭知如主文所示之易科罰金折算標準
    。
據上論斷，應依刑事訴訟法第284 條之1 、第299 條第1 項前段
，刑法第309 條第1 項、第41條第1 項前段，刑法施行法第1 條
之1 ，判決如主文。
本案經檢察官丁○○到庭執行職務。
中    華    民    國    99    年    4     月    9    日
                  刑事第九庭    法  官  王碧瑩
以上正本係照原本作成。
如不服本判決應於收受判決後10日內向本院提出上訴書狀，並應
敘述具體理由。其未敘述上訴理由者，應於上訴期間屆滿後20日
內向本院補提理由書(均須按他造當事人之人數附繕本)「切勿逕
送上級法院」。
中    華    民    國    99    年    4     月    9     日
                                書記官  吳智媚
所犯法條：
刑法第309條（公然侮辱罪）
公然侮辱人者，處拘役或 3 百元以下罰金。
以強暴犯前項之罪者，處 1 年以下有期徒刑、拘役或 5 百元以
下罰金。

司法院資訊處製作；財團法人民間司法改革基金會備份。
